臺灣桃園地方法院刑事判決
111年度審金訴字第130號
公  訴  人  臺灣桃園地方檢察署檢察官
被      告  黃祥祐



上列被告因詐欺等案件，經檢察官提起公訴（110年度偵字第695
6號），被告於本院準備程序進行中，就被訴事實為有罪之陳述
，經本院告知簡式審判程序意旨，並聽取當事人之意見後，本院
合議庭裁定由受命法官獨任依簡式審判程序審理，判決如下：
    主  文
甲○○犯三人以上共同詐欺取財罪，共貳罪，各處有期徒刑壹年，
應執行有期徒刑壹年貳月。
    事實及理由
一、犯罪事實：
　　甲○○於民國109年7月2日前某時加入謝明宸（由檢察官另案
    偵辦）所屬以實施詐術為手段，具有持續性、牟利性之有結
    構性犯罪組織（下稱「本案詐欺集團」，甲○○所犯參與犯罪
    組織犯行，業經本院以110年度審訴字第637號判處有期徒刑
    1年，本案非屬「最先繫屬於法院」之案件）。渠等分工模
    式為「本案詐欺集團」擔任「機房」工作之成員，負責撥打
    電話施以詐術，使遭詐騙之人陷於錯誤或依指示寄出所申辦
    之金融機構存款帳戶存摺或提款卡等物，而交付財物；或依
    指示匯款至指定之帳戶，甲○○則擔任「取簿手」之工作，負
    責依謝明宸指示前往指定之便利商店，領取內有詐得之金融
    機構存款帳戶存摺或提款卡等物之包裹後，交給謝明宸；謝
    明宸再將詐得之金融機構存款帳戶存摺或提款卡等物交給上
    游成員，用以充作詐騙集團成員施以詐術後，使詐欺犯罪被
    害人匯款之人頭帳戶；「本案詐欺集團」擔任「車手」工作
    之成員，再負責持人頭帳戶提款卡提領詐欺犯罪被害人匯入
    之款項，繼而將領得之贓款交給「本案詐欺集團」所屬上游
    成員朋分，以掩飾其等詐欺取財犯罪所得之本質及去向，製
    造金流斷點。謀議既定，甲○○（斯時為18歲以上之未成年人
    ）、謝明宸及「本案詐欺集團」所屬成員間分別為下列之犯
    行：
　㈠甲○○、謝明宸及「本案詐欺集團」所屬成員間共同意圖為自
    己不法之所有，基於3人以上共同詐欺取財之犯意聯絡，於1
    09年6月28日前某時，由「本案詐欺集團」所屬機房成員先
    於社群平台Facebook（即臉書）刊登而散布虛假之兼職廣告
    ，斯時為少年之范○勇（92年4月生，下稱范○勇）於109年6
    月28日某時，瀏覽上開廣告後，依廣告內之通訊軟體LINE（
    下稱LINE）連結，將暱稱「李嘉媛」加為LINE好友後，「本
    案詐欺集團」機房成員旋使用上開帳號以LINE向范○勇誆稱
    其為體育競猜投注公司，因需要代理註冊帳戶，只要提供金
    融機構帳戶提款卡即可獲得獎金等語，致范○勇陷於錯誤，
    先於不詳時間，將其所申辦之中國信託商業銀行股份有限公
    司（下稱中國信託銀行）帳號000000000000號帳戶（下稱「
    范○勇中信帳戶」）之提款卡密碼變更為「本案詐欺集團」
    機房成員所指定之778899後，復於109年6月30日凌晨0時12
    分許，至新竹縣○○鎮○○路0段00號「全家便利商店」大鄉門
    市，將裝有「范○勇中信帳戶」提款卡之包裹，利用店到店
    之貨運服務，寄送至桃園市○○區○○路00號「全家便利商店」
    中壢六合門市（下稱「全家六合門市」）。嗣「本案詐欺集
    團」機房成員確認上開包裹已送抵「全家六合門市」後，甲
    ○○隨即依謝明宸之指示於109年7月2日晚間10時許，駕駛車
    牌號碼000-0000號自用小客車搭載謝明宸至「全家六合門市
    」，謝明宸並於車上告知甲○○取貨所用之行動電話末三碼，
    並交現金新臺幣（下同）1,000元給甲○○供其取貨後，由甲○
    ○下車至「全家六合門市」領取范○勇所寄出之上開包裹。
　㈡甲○○於領得裝有「范○勇中信帳戶」提款卡之包裹後，另與謝
    明宸及「本案詐欺集團」所屬成員間共同意圖為自己不法之
    所有，基於3人以上共同詐欺取財、以不正方法由自動付款
    設備取得他人之物及掩飾、隱匿特定詐欺犯罪所得本質、去
    向之洗錢等犯意聯絡，將上開包裹交付給謝明宸，再由謝明
    宸將「范○勇中信帳戶」提款卡交予「本案詐欺集團」所屬
    成員使用。「本案詐欺集團」機房成員復於109年7月3日晚
    間6時22分許，偽以某網路店家服務人員撥打電話給乙○○，
    向其佯稱因系統錯誤，誤將其設定為高級會員，若要取消高
    級會員，需由中華郵政股份有限公司（下稱郵局）或銀行取
    消等語，另一「本案詐欺集團」機房成員再偽以郵局客服人
    員撥打電話給乙○○，向其訛稱需依指示操作自動櫃員機以取
    消高級會員之服務，致乙○○陷於錯誤，於109年7月3日晚間7
    時4分許，至臺南市○○區○○○街00號「統一便利商店」南應大
    門市，依上開「本案詐欺集團」機房成員指示操作自動櫃員
    機，而將2萬9,985元匯至「范○勇中信帳戶」後，「本案詐
    欺集團」所屬車手成員，旋接續於109年7月3日晚間7時9分
    、同日晚間7時11分許，在臺灣地區某不詳處所，將「范○勇
    中信帳戶」提款卡，插入由不詳金融機構」所設置之自動櫃
    員機，並鍵入該帳號之提款卡密碼，使各自動櫃員機辨識系
    統依預設程式，均誤判「車手」成員係有正當權源之持卡人
    而進行現金提款共2次，「車手」成員以此不正方法，各取
    得現金2萬元、9,000元後，續於不詳時間、地點，將領得之
    現金2萬9,000元交付予收水成員，而轉交予「本案詐欺集團
    」所屬上游成員朋分，以掩飾、隱匿上開詐欺取財犯罪所得
    之本質及去向。嗣范○勇、乙○○察覺有異，分別報警，經警
    調閱監視器錄影畫面後，進而循線查悉上情。
二、證據名稱：
　㈠被告甲○○分別於警詢、檢察官訊問、本院訊問、準備程序及
    審理中之自白。
　㈡證人即告訴人范○勇、乙○○、證人即共同正犯謝明宸、證人即
    出借車牌號碼000-0000號自用小客車之劉漢生分別於警詢中
    之證述。
　㈢范○勇之中國信託帳戶存摺影本、范○勇報案資料（即內政部
    警政署反詐騙諮詢專線紀錄表）、車牌號碼000-0000號自用
    小客車之車輛詳細資料報表、貨件明細、109年7月2日監視
    器錄影畫面翻拍照片、甲○○特徵對照照片、乙○○之玉山銀行
    帳戶交易明細表、乙○○報案資料（內含1.內政部警政署反詐
    騙諮詢專線紀錄表、2.臺南市政府警察局永康分局鹽行派出
    所受理刑事案件報案三聯單、受理各類案件紀錄表、金融機
    構聯防機制通報單、受理詐騙帳戶通報警示簡便格式表）、
    范○勇之中國信託銀行帳戶客戶基本資料、存款交易明細、
    自動化交易LOG資料-財金交易。
三、論罪科刑：
　㈠三人以上共同犯詐欺取財罪部分：
　⒈按共同實施犯罪行為之人，在合同意思範圍以內，各自分擔
    犯罪行為之一部，相互利用他人之行為，以達其犯罪之目的
    者，即應對於全部所發生之結果，共同負責（最高法院92年
    度台上字第5407號刑事判決意旨參照）。且共同正犯之意思
    聯絡，原不以數人間直接發生者為限，即有間接之聯絡者，
    亦包括在內。如甲分別邀約乙、丙犯罪，雖乙、丙間彼此並
    無直接之聯絡，亦無礙於其為共同正犯之成立（最高法院77
    年台上字第2135號判決意旨參照）。經查：
　　①被告參與「本案詐欺集團」，既明知係為整體詐欺集團成
      員擔任領取詐得之金融機構存款帳戶提款卡之「取簿手」
      工作，又明知金融機構存款帳戶之提款卡具有提領帳戶內
      款項之功能，而屬具有一定財產價值之財物，且該帳戶可
      充作人頭帳戶，供詐欺犯罪被害人匯入款項，是被告所為
      雖非為詐欺取財之全部行為，且與其他所有成員間亦未必
      有直接之犯意聯絡，然其所參與之部分行為，為詐騙集團
      取得被害人財物全部犯罪計畫之一部，而共同達成不法所
      有之犯罪目的，在未逾越合同意思之範圍內，自應就所參
      與之詐欺取財犯行，均論以共同正犯。
　  ②另本院查無證據證明被告對於「本案詐欺集團」以網際網
      路對公眾散布而詐欺取財之詐騙手法有所認識及知悉，依
      「所犯重於所知，從其所知」之法理，此部分尚無從遽以
      論斷被告成立以網際網路對公眾散布而犯詐欺取財罪嫌。
　⒉次按現今詐欺集團分工細膩，其中電信或網路詐騙之犯罪型
    態，自架設電信機房、利用網際網路散布虛假訊息、使用通
    訊軟體對被害人實施詐術、拿取被害人遭詐騙而交付之金融
    機構存款帳戶資料、將領得屬於財物之帳戶資料交付予上游
    成員，並將該存款帳戶充作詐欺犯罪被害人匯款之人頭帳戶
    ，繼而由車手成員將款項領出等各階段，係需由多人縝密分
    工方能完成，顯為3人以上方能運行之犯罪模式。查被告雖
    於本院準備程序中供稱：「（你是否知道聯繫對象一共有多
    少人？）我只知道謝明宸這個人，我也只有與他聯繫，是他
    叫我去領包裹，之後再將包裹交給他，其他人我就不知道。
    」等語詳實（見本院卷第129頁），惟查，被告於109年7月2
    日因加入共同正犯謝明宸所屬之「本案詐欺集團」，擔任取
    簿手之工作，領取該案幫助詐欺之行為人游千儀所交付之玉
    山商業銀行帳號0000000000000號帳戶（下稱「前案游千儀
    玉山帳戶」）之存摺、提款卡後，「本案詐欺集團」機房成
    員再對前案被害人張啟偉、楊若妤、張喬凱、李宜諺施以詐
    術，致上開被害人4人陷於錯誤，匯款至「前案游千儀玉山
    帳戶」，而經本院以110年度審訴字第637號判決各判處有期
    徒刑1年（共4罪），並定應執行有期徒刑1年6月，此有臺灣
    高等法院被告前案紀錄表在卷可考，並經本院審閱上開刑事
    判決無誤，被告既曾參與「本案詐欺集團」之詐欺取財犯行
    ，對於該詐欺集團之運作、分工及取簿手之工作內容已有一
    定程度之瞭解，依前開說明，堪認被告應當知悉本案詐欺取
    財犯行中，先由「機房」成員對告訴人范○勇、乙○○施用詐
    術，再由其負責拿取遭詐騙之人交付之金融機構存款帳戶提
    款卡，續由謝明宸將該金融機構存款帳戶提款卡給上游成員
    ，供「本案詐欺集團」作為對告訴人乙○○施用詐術後，用以
    收取詐欺犯罪所得之人頭帳戶所用，是以犯罪事實㈠、㈡中至
    少均有謝明宸及「本案詐欺集團」機房成員共同參與本次詐
    欺取財犯行，連同被告自己計入行為人人數，可認共同正犯
    人數達3人以上，依前開說明，被告自均該當三人以上共同
    犯詐欺取財罪之共同正犯。
　㈡復按刑法第339條之2第1項之以不正方法由自動付款設備取得
    他人之物罪，其所謂「不正方法」，係泛指一切不正當之方
    法而言，並不以施用詐術為限，例如以強暴、脅迫、詐欺、
    竊盜或侵占等方式取得他人之金融卡及密碼，再冒充本人由
    自動付款設備取得他人之物，或以偽造他人之金融卡由自動
    付款設備取得他人之物等，均屬之（最高法院94年度台上字
    第4023號判決要旨參照）。查被告加入「本案詐欺集團」後
    ，參與本件詐欺取財犯行，渠等分工，業如前述，被告可預
    見車手成員，持「本案詐欺集團」機房成員以欺瞞之不正方
    法所詐得之「范○勇中信帳戶」提款卡，輸入告訴人范○勇依
    指示變更之密碼後，由不詳金融機構所設置之自動櫃員機取
    得「范○勇中信帳戶」內之現金款項，被告所為自該當刑法
    第339條之2第1項之以不正方法由自動付款設備取得他人之
    物罪之構成要件。　
　㈢又按洗錢防制法所稱洗錢，指下列行為：一、意圖掩飾或隱
    匿特定犯罪所得來源，或使他人逃避刑事追訴，而移轉或變
    更特定犯罪所得。二、掩飾或隱匿特定犯罪所得之本質、來
    源、去向、所在、所有權、處分權或其他權益者。三、收受
    、持有或使用他人之特定犯罪所得，洗錢防制法第2 條定有
    明文。復按現行洗錢防制法第14條第1項之一般洗錢罪，祇
    須有同法第2條各款所示行為之一，而以同法第3條規定之特
    定犯罪作為聯結即為已足；倘行為人意圖掩飾或隱匿特定犯
    罪所得來源，而將特定犯罪所得直接消費處分，甚或交予其
    他共同正犯，或由共同正犯以虛假交易外觀掩飾不法金流移
    動，即難認單純犯罪後處分贓物之行為，應仍構成新法第2 
    條第1 或2 款之洗錢行為（最高法院109 年度台上字第57號
    、第436 號判決參照）。
　⒈犯罪事實㈠中，被告擔任取簿手，負責拿取「范○勇中信帳戶
    」提款卡後，交付予共同正犯謝明宸，然此時尚無被害人遭
    詐騙之款項匯入「范○勇中信帳戶」之帳戶內，「本案詐欺
    集團」車手成員無從提領，而掩飾詐欺犯罪所得之本質及去
    向，被告領取「范○勇中信帳戶」提款卡所為，顯然尚未著
    手洗錢之犯罪行為，自不構成一般洗錢罪。
　⒉犯罪事實欄㈡中，被告負責領取裝有「范○勇中信帳戶」提款
    卡包裹之工作，並將上開提款卡交給謝明宸後，供「本案詐
    欺集團」機房成員詐騙告訴人乙○○後，用以匯款之人頭帳戶
    使用，繼而由「本案詐欺集團」車手成員，持「范○勇中信
    帳戶」提款卡領取告訴人乙○○遭詐騙後，匯入之款項，並將
    領得之贓款交給「本案詐欺集團」收水成員後，續轉交給「
    本案詐欺集團」上游成員朋分，被告所為，顯使「本案詐欺
    集團」機房、車手、收水成員藉此製造金流斷點，使偵查機
    關難以追查帳戶金流，以達掩飾詐欺犯罪所得之本質及去向
    ，揆之前開判決要旨，被告所為已該當洗錢防制法第14條第
    1 項之一般洗錢罪之構成要件。
　㈣核被告所為分別係犯：
　⒈就犯罪事實欄㈠所為，係犯刑法第339條之4第1項第2款之三人
    以上共同犯詐欺取財罪。查告訴人范○勇為92年4月2日，於
    案發時為未滿18歲之少年，然被告為90年10月26日生，有被
    告之個人戶籍資料（完整姓名）查詢結果在卷可考（見本院
    卷第25頁），是被告於本案行為係18歲以上之未成年人，而
    非成年人，與兒童及少年福利與權益保障法第112 條第1項
    前段規定，係以成年人教唆、幫助或利用兒童及少年犯罪或
    與之共同實施犯罪或故意對其犯罪之要件不符，自不得依該
    規定加重其刑，併此敘明。
　⒉就犯罪事實欄㈡所為，係犯刑法第339條之4第1項第2款之三人
    以上共同犯詐欺取財罪，同法第339條之2第1項之以不正方
    法由自動付款設備取得他人之物罪及洗錢防制法第14條第1
    項之一般洗錢。公訴意旨雖漏未論及被告就上揭犯罪事實同
    時犯以不正方法由自動付款設備取得他人之物罪，惟此部分
    犯行與被告被訴三人以上共同犯詐欺取財罪及一般洗錢罪之
    犯行有想像競合犯之裁判上一罪關係（詳下述），自為起訴
    效力所及，本院應併予審判。
　㈤共同正犯：
　　本案詐欺犯罪分工細緻，被告雖未自始至終參與各階段之犯
    行，且與對實行詐術之詐欺集團「機房」成員間或有互不相
    識之情形，然其可預見詐欺集團利用網際網路，藉以詐騙犯
    罪事實欄㈠告訴人范○勇所申辦之金融機構存款帳戶提款卡之
    犯罪手法，仍分擔拿取告訴人范○勇遭詐騙而寄出之裝有「
    范○勇中信帳戶」提款卡包裹之工作，且其明知將該「范○勇
    中信帳戶」提款卡交給謝明宸，該提款卡帳戶將供「本案詐
    欺集團」充作使遭詐騙之如犯罪事實欄㈡告訴人乙○○匯款之
    指定帳戶，再由「本案詐欺集團」車手成員持「范○勇中信
    帳戶」提款卡將告訴人乙○○遭詐騙而匯入之款項領出，被告
    與謝明宸及「本案詐欺集團」其他成員係在合同意思範圍內
    ，各自分擔犯罪事實欄㈠、㈡所示犯罪行為之一部，並相互利
    用他人之行為，以達共同詐欺取財之犯罪目的，參諸上開說
    明，被告仍應就其所參與之犯行，對於全部所發生之結果，
    共同負責。是以，
　⒈犯罪事實欄㈠中，被告與共同正犯謝明宸及「本案詐欺集團」
    所屬「機房」成員，就三人以上共同詐欺取財之犯行，具有
    犯意聯絡及行為分擔，應論以共同正犯。
　⒉犯罪事實欄㈡中，被告與共同正犯謝明宸及「本案詐欺集團」
    所屬成員，就三人以上共同詐欺取財、以不正方法由自動付
    款設備取得他人之物及洗錢等犯行，均具有犯意聯絡及行為
    分擔，應均論以共同正犯。
　㈥「本案詐欺集團」車手成員於109年7月3日晚間7時9分許及同
    日晚間7時11分許，在臺灣地區某不詳處所，先後2次提領告
    訴人乙○○匯入「范○勇中信帳戶」內之款項，各行為之獨立
    性均極為薄弱，難以強行分開，依一般社會健全觀念，應就
    「本案詐欺集團」車手成員對該告訴人所匯入之款項之多次
    領款行為，視為數個舉動之接續施行，合為包括之一行為予
    以評價，屬接續犯，祇論以不正方法由自動付款設備取得他
    人之物罪1罪及一般洗錢罪1罪。　
　㈦想像競合犯：
　　犯罪事實欄㈡中，被告以一行為同時觸犯三人以上共同詐欺
    取財罪、以不正方法由自動付款設備取得他人之物罪及一般
    洗錢罪等3罪名，為想像競合犯，應依刑法第55條規定，從
    一重之三人以上共同詐欺取財罪處斷。　
  ㈧分論併罰：
    被告對犯罪事實欄㈠、㈡所示之告訴人范○勇、乙○○等2人所為
    上開三人以上共同犯詐欺取財犯行，因告訴人不相同，各次
    行為歷程互異，客觀上亦明顯可分，依一般社會健全觀念，
    在刑法評價上，各具獨立性，自應分論併罰。 
  ㈨又按想像競合犯之處斷刑，本質上係「刑之合併」。其所謂
    從一重處斷，乃將想像競合犯組成之評價上數罪，合併為科
    刑一罪，其所對應之刑罰，亦合併其評價上數罪之數法定刑
    ，而為一個處斷刑。易言之，想像競合犯侵害數法益者皆成
    立犯罪，論罪時必須輕、重罪併舉論述，同時宣告所犯各罪
    名，包括各罪有無加重、減免其刑之情形，亦應說明論列，
    量刑時併衡酌輕罪部分量刑事由，評價始為充足，然後依刑
    法第55條前段規定「從一重處斷」，非謂對於其餘各罪可置
    而不論。因此，法院決定處斷刑時，雖以其中最重罪名之法
    定刑，做為裁量之準據，惟於裁量其輕重時，仍應將輕罪合
    併評價在內（最高法院108年度台上字第4405、4408號判決
    意旨可參）。再按犯洗錢防制法第14條之一般洗錢罪、同條
    例第15條之特殊洗錢罪，在偵查或審判中自白者，減輕其刑
    ，洗錢防制法第16條第2項定有明文。查被告於偵查及審判
    中，均坦承擔任「取簿手」工作，並依分工，領取裝有「范
    ○勇中信帳戶」提款卡之包裹後，交付予共同正犯謝明宸，
    再由共同正犯謝明宸將「范○勇中信帳戶」提款卡交付予「
    本案詐欺集團」成員，供「本案詐欺集團」車手成員提領告
    訴人乙○○遭詐騙後匯入之詐欺取財贓款，進而掩飾詐欺犯罪
    所得本質、去向之洗錢事實，堪認被告於偵查與審判中，對
    於犯罪事實欄㈡之洗錢犯行業已自白，合於上開減刑之規定
    ，然經合併評價後，本案既依想像競合犯從一重依刑法之三
    人以上共同詐欺取財罪處斷，依前揭意旨，自無從再適用上
    開規定減刑，惟本院於後述量刑時仍當一併衡酌該部分減輕
    其刑事由，附此敘明。
　㈩爰審酌被告不思以正常途徑獲取財物，僅因貪圖不法利益，
    即加入詐欺集團，動機不良，手段可議，價值觀念偏差，且
    掩飾、隱匿詐欺告訴人乙○○之犯罪所得本質、去向，所為嚴
    重損害財產交易安全及社會經濟秩序，對告訴人之財產產生
    重大侵害，兼衡以被告在詐欺集團之角色分工、參與之時間
    ，暨衡酌被告犯後坦承全部犯行，且就洗錢犯行於偵查、審
    判中均自白，已符合相關自白減刑規定，然未賠償告訴人范
    ○勇、乙○○等2人之損失，得到告訴人2人之原諒，復斟酌被
    告之生活及經濟狀況、素行、年紀及智識程度等一切情狀，
    分別量處如主文所示之刑，並定其應執行之刑，以示懲儆。
四、沒收：
　㈠按犯罪所得之沒收、追繳或追徵，在於剝奪犯罪行為之實際
    犯罪所得，使其不能坐享犯罪之成果，其重點置於所受利得
    之剝奪，故無利得者自不生剝奪財產權之問題。又按共同正
    犯犯罪所得之沒收、追繳或追徵，本院向採之共犯連帶說，
    業於104 年度第13次刑事庭會議決議不再援用、供參考，並
    改採沒收或追徵應就各人所分得者為之之見解。又所謂各人
    「所分得」，係指各人「對犯罪所得有事實上之處分權限」
    ，法院應視具體個案之實際情形而為認定：倘若共同正犯各
    成員內部間，對於不法利得分配明確時，固應依各人實際分
    配所得沒收；然若共同正犯成員對不法所得並無處分權限，
    其他成員亦無事實上之共同處分權限者，自不予諭知沒收；
    至共同正犯各成員對於不法利得享有共同處分權限時，則應
    負共同沒收之責。至於上揭共同正犯各成員有無犯罪所得、
    所得數額，係關於沒收、追繳或追徵標的犯罪所得範圍之認
    定，因非屬犯罪事實有無之認定，並不適用「嚴格證明法則
    」，無須證明至毫無合理懷疑之確信程度，應由事實審法院
    綜合卷證資料，依自由證明程序釋明其合理之依據以認定之
    （最高法院104 年度台上字第3937號判決意旨參照）。
　㈡次按洗錢防制法第18條第1 項固規定：「犯第14條之罪，其
    所移轉、變更、掩飾、隱匿、收受、取得、持有、使用之財
    物或財產上利益，沒收之；犯第15條之罪，其所收受、持有
    、使用之財物或財產上利益，亦同。」，為刑法沒收規定之
    特別規定，自應優先於刑法相關規定予以適用，亦即就洗錢
    行為標的之財物或財產上利益，均應依洗錢防制法第18條規
    定沒收之。惟上開條文雖採義務沒收主義，卻未特別規定「
    不問屬於犯罪行為人與否，沒收之」，致該洗錢行為之標的
    是否限於行為人所有者始得宣告沒收，有所疑義，於此情形
    自應回歸適用原則性之規範，即參諸刑法第38條之1 第1 項
    前段規定，仍以屬於行為人所有者為限，始應予沒收。
　㈢經查：
　⒈查被告拿取之「范○勇中信帳戶」提款卡1張並未扣案，現是
    否尚存而未滅失，未據檢察官釋明，又「范○勇中信帳戶」
    因告訴人范○勇、乙○○等2人報案遭警示凍結，是以上開提款
    卡1張現已無法使用並失其財產上價值，沒收或追徵與否，
    對於被告不法行為之非難，抑或刑罰之預防或矯治目的助益
    甚微，欠缺刑法上之重要性，且若另外開啟執行程序顯不符
    經濟效益，為免執行困難及耗費資源，爰依刑法第38條之2
    第2項規定不宣告沒收或追徵。
　⒉查被告於本院準備程序中供稱本案並未獲得報酬等語詳實（
    見本院卷第129頁），本院又查無積極具體證據足認被告因
    本案而獲有金錢或其他利益等犯罪所得，自不生犯罪所得應
    予沒收之問題。　　
五、應依刑事訴訟法第273條之1第1項、第299條第1項前段、第3
    10條之2、第454條第1項，洗錢防制法第14條第1項，刑法第
    11條前段、第28條、第339條之2第1項、第339條之4第1項第
    2款、第51條第5款，刑法施行法第1條之1第1項，判決如主
    文。
六、如不服本判決應於收受判決後20日內向本院提出上訴書狀，
    並應敘述具體理由。其未敘述上訴理由者，應於上訴期間屆
    滿後20日內向本院補提理由書（均須按他造當事人之人數附
    繕本）「切勿逕送上級法院」。
本案由檢察官李允煉提起公訴，經檢察官李孟亭到庭執行職務。
中　　華　　民　　國　　111 　年　　7 　　月　　29　　日
                  刑事審查庭  法　官　李雅雯
以上正本證明與原本無異。
如不服本判決應於收受判決後20日內向本院提出上訴書狀，並應
敘述具體理由。其未敘述上訴理由者，應於上訴期間屆滿後20日
內向本院補提理由書（均須按他造當事人之人數附繕本）「切勿
逕送上級法院」。
　　　　　　　　　　　　　　　書記官　沈詩婷  
中　　華　　民　　國　　111 　年　　8 　　月　　1 　　日
附錄本案論罪科刑法條：
中華民國刑法第339條之2
（違法由自動付款設備取得他人之物之處罰）
意圖為自己或第三人不法之所有，以不正方法由自動付款設備取
得他人之物者，處3年以下有期徒刑、拘役或30萬元以下罰金。
以前項方法得財產上不法之利益或使第三人得之者，亦同。 
中華民國刑法第339條之4
犯第339條詐欺罪而有下列情形之一者，處1年以上7年以下有期
徒刑，得併科1百萬元以下罰金：
一、冒用政府機關或公務員名義犯之。
二、三人以上共同犯之。
三、以廣播電視、電子通訊、網際網路或其他媒體等傳播工具，
    對公眾散布而犯之。
前項之未遂犯罰之。
洗錢防制法第14條
有第二條各款所列洗錢行為者，處7年以下有期徒刑，併科新臺
幣5百萬元以下罰金。
前項之未遂犯罰之。
前二項情形，不得科以超過其特定犯罪所定最重本刑之刑。